【裁判字號】    89,交聲,461
【裁判日期】    900118
【裁判案由】    違反道路交通管理處罰條例聲明異議
【裁判全文】
臺灣士林地方法院交通事件裁定                    八十九年度交聲字第四六一號
    原處分機關  臺北巿交通事件裁決所
    受 處分 人  乙○○
右列異議人因違反道路交通管理處罰條例案件，對於臺北市交通事件裁決所於八十九
年十月二十四日所為之處分（原處分案號：北市裁三字第駕裁二二─ＡＢＶ一○三一
九五號），聲明異議，本院裁定如左：
        主  文
異議駁回。
        理  由
一原處分意旨略以：異議人即受處分人乙○○於民國八十九年七月二十八日凌晨一時
  許，駕駛車牌號碼Ｇ八─○二九號營業小客車，沿臺北市○○○路由北向南行駛於
  慢車道，行經臺北市○○○路、青田街口有燈光號誌管制之交岔路口，闖紅燈迴轉
  至臺北市○○○路南往北車道上，為臺北市政府警察局大安分局交通勤務警員甲○
  ○、丙○○發現，攔停掣單舉發，爰依道路交通管理處罰條例第五十三條、第六十
  三條第一項第三款規定，裁處罰鍰新臺幣一千八百元，並記違規點數三點等語。
二異議人即受處分人乙○○固不否認有於右揭時地自慢車道違規迴轉之事實，惟矢口
  否認有何紅燈迴轉之違規，辯稱：當時新生南路係處於綠燈號誌，因伊自慢車道迴
  轉，執勤員警誤伊係自青田街紅燈左轉，本件應係交通管理處罰條例第四十九條第
  二款之違規云云。
三按汽車駕駛人，行經有燈光號誌管誌之交岔路口闖紅燈者，處（銀元）六百元以上
  一千二百元以下罰鍰，道路交通管理處罰條例第五十三條定有明文，又汽車駕駛人
  ，違反第五十三條者，除依原條款處罰鍰外，各記違規點數三點，同條例第六十三
  條第一項第三款亦有明文規定。復按，交通警員掣單舉發違反道路交通管理處罰條
  例所列之違規事實，本質上為行政處分，係公務員基於職務上權力，依法就特定之
  具體事件所為具公法上效果之單方行政行為，基於公務員為公法上行為具有公信力
  之原則，該行政處分當可被推定為真正，其據以依法處分之事實認定亦為正確無誤
  ，此與民事訴訟法第三百五十五條第二項規定：「文書依其程式及意旨得認作公文
  書者，推定其為真正」之情形相同，本此公信原則，乃立法者賦予行政機關制定違
  反道路交通事件統一裁罰標準及處理細則，使執勤警員得當機處分（如該細則第二
  十三條）以達其維護交通秩序、安全之行政目的，反之，若謂公務員一切行政行為
  均需預留證據以證其實，則國家行政勢必窒礙難行，據此，刑事訴訟法就犯罪證據
  有關之規定中，與屬行政秩序罰之交通違規裁罰本質不合之部分，自不在準用之列
  。
四經查：異議人即受處分人乙○○確有前揭紅燈迴轉之違規，迭據臺北市政府警察局
  大安分局警員甲○○（參見本院八十九年十二月十四日訊問筆錄）、丙○○（參見
  本院九十年一月十八日訊問筆錄）到庭證述無訛，查證人甲○○、丙○○身為公職
  ，與被告並無仇怨，自無設詞誣陷、身觸偽證重罪之必要，其二人所言應可採信。
  此外，本院既查無證據足資證明警員有捏造事實違法取締之情事，則執勤警員本其
  維護交通秩序、安全職責所為之舉發，自應受到合法、正確之推定。綜上所述，本
  件異議人違規之事實應堪認定。原處分機關據以援引上開規定，裁處法定最低罰鍰
  銀元六百元即新臺幣一千八百元，並依法記違規點數三點，並無不當。本件異議為
  無理由，應予駁回。
據上論斷，應依道路交通案件處理辦法第十九條，裁定如主文。
中        華        民        國    九十      年    一    月    十八    日
                              臺灣士林地方法院交通法庭
                                          法  官  陳  玉  曆
右正本證明與原本無異。
如不服本裁定，應於送達後五日內，向本院提出抗告狀。
                                          書記官  陳  鳳  嬌
中        華        民        國    九十      年    一    月   二十九   日


司法院資訊處製作；財團法人民間司法改革基金會備份。
